【裁判字號】    97,易,443
【裁判日期】    970822
【裁判案由】    偽造文書
【裁判全文】
臺灣新竹地方法院刑事判決               97年度易字第443號
公  訴  人  臺灣新竹地方法院檢察署檢察官
被      告  乙○○
上列被告因偽造文書案件，經檢察官聲請以簡易判決處刑（97年
度偵字第2180號），本院竹北簡易庭認不宜適用簡易程序，簽由
本院改依通常程序審理，被告於準備程序中為認罪之表示，本院
逕以簡式審判程序判決如下：
    主  文
乙○○行使偽造私文書，足以生損害於公眾及他人，處有期徒刑
月，如易科罰金，以新臺幣壹仟元折算壹日。如附表所示偽造
「甲○○」之署押均沒收。
    事  實
一、乙○○於民國96年12月5日下午3時30分許，在新竹縣湖口鄉
    ○○路○段294號房內，因涉嫌意圖營利與人姦之違反社會秩
    序維護法之行為，為新竹縣政府警察局竹北分局新工派出所
    民防管制中心警務員劉錦洲查獲。乙○○因另涉竊盜案件遭
    通緝，為免為警緝獲，竟基於行使偽造私文書之犯意，向新
    竹縣警察局婦幼隊警務員魏宏智及竹北分局警員李讚昭、警
    務員向群欽冒用其不知情之友人甲○○之名，接續於如附表
    所示之調查筆錄、採證照片及保證書，偽簽「甲○○」之署
    名並按捺指印（偽造之署名、指印，詳如附表所載）後，分
    別持以交付新竹縣警察局婦幼隊警務員魏宏智及竹北分局警
    員李讚昭、警務員向群欽收執存卷而行使之，使甲○○有受
    行政罰鍰之虞，並影響警察機關執行取締私娼之正確性，足
    以生損害於甲○○及警察機關對於執行取締私娼之正確性。
    嗣因甲○○收受本院96年度竹北秩字第155號簡易庭裁定遭
    裁處罰鍰，始報警而查悉上情。（本院已於97年4月3日裁定
    將上開96年度竹北秩字第155號簡易庭裁定之當事人、主文
    、事實及證據理由欄內關於「甲○○」之記載均更正為「乙
    ○○」）。
二、案經新竹縣警察局竹北分局報請新竹地方法院檢察署檢察官
    偵查後聲請簡易判決處刑。
    理  由
一、本件被告乙○○所犯行使偽造私文書罪，非死刑、無期徒刑
    、最輕本刑為三年以上有期徒刑之罪，或非高等法院管轄第
    一審之案件，被告於本院準備程序進行中，就被訴事實為有
    罪之陳述，本院認合於新修正刑事訴訟法第273條之1之規定
    ，逕以簡式審判程序行之，合先敘明。
二、訊據被告乙○○對於上揭犯罪事實，於警詢中及本院行準備
    程序、簡式審判程序時均坦承不諱（見偵查卷第6頁，本院9
    7年8月8日準備程序筆錄第2頁、96年8月8日簡式審判程序筆
    錄第3頁），並經告訴人即遭被告冒名應訊之被告友人甲○
    ○於警詢時指訴歷歷（見偵查卷第7、8頁），復有如附表所
    示之偽造署押、指印等在卷可稽（見偵查卷第11、13、23頁
    反面、24頁），及本院96年12月17日、97年4月3日96年度竹
    北秩字第155號簡易庭裁定2份附於本院96年度竹北秩字第15
    5號刑事簡易第一審卷內可查，另經肉眼比對被告於96年2月
    15日為警查獲時所拍攝之採證照片，與被告於警局製作筆錄
    時所拍攝之照片，相貌均屬一致，而與告訴人之容貌差異甚
    大，此有被告之照片、告訴人之照片、中華民國國民身分證
    及採證照片等供參（見偵查卷第14至13、23頁反面），又觀
    諸被告於附表所示之文書偽簽之「甲○○」署押，亦與告訴
    人簽名之字跡迥然不同，是被告自白應與事實相符，本件事
    證明確，被告行使偽造私文書犯行堪以認定，應予依法論科
    。
三、核被告乙○○所為，係犯刑法第216條、第210條之行使偽造
    私文書罪。被告為隱匿身分逃避查緝，冒用「甲○○」之名
    義，接續在附表所示之私文書上偽造「甲○○」署押及指印
    並持以行使，均係基於一個冒名應訊、逃避查緝之單一犯意
    ，且數行為於密切接近時地實施，侵害同一法益，各行為間
    獨立性極為薄弱，依一般社會觀念，在時間差距上，難以強
    行分開，在刑法評價上，以視為數個舉動之接續施行，應為
    接續犯，屬單純一罪。又被告偽造私文書復持以行使，偽造
    私文書之低度行為為高度之行使行為所吸收，不另論罪，再
    其偽造署押為偽造私文書之部分行為，亦不另論罪。原聲請
    簡易判決處刑書固認被告涉犯法條為刑法第217條之偽造署
    押罪，惟此部分已經檢察官蒞庭時當庭予以更正（見本院97
    年度竹北簡字第222號卷第6頁、本院97年8月8日準備程序筆
    錄第1頁），本院自得予以審酌，附此敘明之。爰審酌被告
    為掩飾另案通緝身分，竟冒名應訊以脫免查緝，已使告訴人
    無辜受行政罰鍰之科處與警察機關查緝犯罪之正確性，犯罪
    動機可議，兼衡其犯後坦承犯行，態度尚稱良好等一切情狀
    ，量處如主文所示之刑，並諭知易科罰金之折算標準。
四、如附表所示文件上偽造之「甲○○」署押共10枚（含署名5
    枚及指印5枚），不問屬於犯人與否，均應依刑法第219條之
    規定宣告沒收。
五、據上論斷，應依刑事訴訟法第452條、第273條之1第1項、第
    299條第1項前段，刑法第216條、第210條、第41條第1項前
    段、第219條，判決如主文。
本案經檢察官葉乃瑋到庭執行職務。
中    華    民    國    97    年    8    月    22     日
                  刑事第五庭        法  官  蔡欣怡
如不服本判決應於收受本判決後10日內向本院提出上訴書狀，上
訴書狀應敘述具體理由。上訴書狀未敘述上訴理由者，應於上訴
期間屆滿後20日內補提理由書狀於本院 (均須按他造當事人之人
數附繕本 )「切勿逕送上級法院」。
以上正本證明與原本無異。
中    華    民    國    97    年    8     月    22    日
                                    書記官  劉怡芳
附錄本案論罪科刑法條全文：
刑法第216條
行使第210條至第215條之文書者，依偽造、變造文書或登載不實
事項或使登載不實事項之規定處斷。
刑法第210條
偽造、變造私文書，足以生損害於公眾或他人者，處5年以下有
期徒刑。
附表：
┌──┬─────────┬───────┬──────────────┐
│編號│  文  件  名  稱  │ 欄        位 │  偽 造 之 署 押 及 數 量   │
├──┼─────────┼───────┼──────────────┤
│ 1  │新竹縣警察局婦幼隊│受詢問人欄    │「甲○○」署名2枚、指印2枚  │
│    │調查筆錄          │              │                            │
├──┼─────────┼───────┼──────────────┤
│ 2  │新竹縣警察局竹北分│照片右側及下方│「甲○○」署名2枚、指印2枚  │
│    │局新工所查獲違反社│              │                            │
│    │會秩序維護法照片  │              │                            │
├──┼─────────┼───────┼──────────────┤
│ 3  │保證書            │被保證人欄    │「甲○○」署名1枚、指印1枚  │
└──┴─────────┴───────┴──────────────┘


司法院資訊處製作；財團法人民間司法改革基金會備份。
